【裁判字號】    97,訴,362
【裁判日期】    970430
【裁判案由】    毒品危害防制條例
【裁判全文】
臺灣臺北地方法院刑事判決               97年度訴字第362號
    公  訴  人  臺灣臺北地方法院檢察署檢察官
    被      告  乙○○
上開被告因違反毒品危害防制條例案件，經檢察官提起公訴（九
十七年度偵字第一一五○號、第三八○七號），本院判決如下：
    主  文
乙○○轉讓第二級毒品，處有期徒刑拾月，緩刑貳年，緩刑期內
付保護管束。
扣案第二級毒品大麻壹包及第二級毒品大麻壹盒（驗餘淨重合計
為三點八五公克）均沒收銷燬之。
    事  實
一、乙○○明知大麻為毒品危害防制條例所規定之第二級毒品，
    不得非法轉讓，竟基於轉讓第二級毒品之犯意，於民國九十
    六年十二月十九日晚上九時許，在其所駕駛停放在臺北縣汐
    止市○○○路旁某處之自用小客車內（車牌號碼為八Ｂ—○
    五七九號），將其前向他人購買本欲供自己施用之大麻（淨
    重零點四八公克）無償轉讓其友人甲○○施用，嗣於九十七
    六年晚上十時二十分許為警在臺北市○○○路○段一○五巷
    一九號旁查獲，在甲○○身上扣得大麻一盒及在乙○○所駕
    駛之上開車輛扣得大麻一包（驗餘淨重合計為三點八五公克
    ），始查悉上情。
二、案經臺北市政府警察局中山分局報請臺灣臺北地方法院檢察
    署檢察官偵查起訴。
    理  由
一、被告對於公訴人所提之證據資料及以下本院作為判斷依據之
    各項證據資料，均同意或不爭執其證據能力，本院審酌該等
    言詞供述及書面作成時之情況認為適當，均無不宜作為證據
    之情事，依刑事訴訟法第一百五十九條之五規定，均得作為
    證據。
二、上開犯罪事實，業據被告於警詢、偵查及本院審理中坦白承
    認，核與證人甲○○證述情節相符，並有扣案大麻及法務部
    調查局鑑定書在卷可資佐證，被告自白與事實相符，本件事
    證業已明確，被告犯行堪以認定。
三、核被告所為，係犯毒品危害防制條例第八條第二項之轉讓第
    二級毒品罪。被告持有第二級毒品以轉讓，持有第二級毒品
    之低度行為業為轉讓第二級毒品之高度行為所吸收，不另論
    罪。爰審酌被告於警詢、偵查及本院審理中均坦白承認犯行
    ，並表示悔意，犯後態度良好，且年紀尚輕，並無前科，另
    參以被告犯罪動機、犯罪手段等情狀，量處如主文所示之刑
    。末被告未曾因故意犯罪受有期徒刑以上刑之宣告，有臺灣
    高等法院被告前案紀錄表在卷可稽，且年僅十九歲本院信被
    告經此教訓，當知警惕而無再犯之虞，本院因認對其所宣告
    之刑，以暫不執行為適當，爰併予宣告緩刑，用啟自新。惟
    為持續觀察被告於緩刑期內之行為舉動及使被告於緩刑期內
    培養正確法律觀念，爰併依法宣告緩刑期內付保護管束，由
    觀護人給予適當之協助及指導。另扣案之大麻一包及大麻一
    盒，為查獲之第二級毒品，應依毒品危害防制條例第十八條
    第一項前段之規定併與宣告沒收銷燬。
據上論斷，應依刑事訴訟法第二百九十九條第一項前段，毒品危
害防制條例第八條第二項、第十八條第一項前段，刑法第十一條
前段、第七十四條第一項第一款、第九十三條第一項，判決如主
文。
本案經檢察官王鑫健到庭執行職務
中    華    民    國    97    年    4     月    30    日
                        臺灣臺北地方法院刑事第八庭
                            審判長法  官   陳德民
                                  法  官   孫曉青
                                  法  官   唐于智
上正本證明與原本無異。
如不服本判決，應於判決送達後10日內，向本院提出上訴狀。
                                  書記官   陳家欣
中    華    民    國    97    年    4     月    30    日
附錄本案論罪法條
毒品危害防制條例第8條第2項
轉讓第二級毒品者，處6 月以上5 年以下有期徒刑，得併科新臺
70 萬元以下罰金。


司法院資訊處製作；財團法人民間司法改革基金會備份。
